# 与发行股份相关的交易费用

提问人：の ′ 誹喌難怋 时间：2019-11-24 06:30:21
陈老师，请教个问题：拟IPO 企业A 公司，申报期为 2017-2019 年，出于财务规范处理，公司在 2019 年对 2017 、 2018 年的两次股份转让进行评估，追溯调整确认股份支付。对于本期发生的评估费用 A 公司认为属于与发行权益性证券直接相关的新增外部费用，应自所发行权益性证券的发行收入中扣减。因为其认为如果不做 IPO，他们就不会做评估去确认股份支付。
请教陈老师 A 公司的想法是否合理。同时请教下编制募投项目可研报告等发生的咨询费，是直接费用化还是自所发行权益性证券的发行收入中扣减。

回答人：chenyiwei
1 、该做法不恰当，这是中介机构服务费，是必要的规范支出（理论上即使不作 IPO也应当规范核算），且不属于如果 IPO不成功就无需支付的支出。
2 、编制募投项目可研报告等发生的咨询费，是直接费用化。因为这也是规范运作的要求，理论上所有项目上马之前都应有可研报告，也就是可研报告并不是专为 IPO申报目的而编制的。